【裁判字號】    97,訴,1980
【裁判日期】    970612
【裁判案由】    毒品危害防制條例
【裁判全文】
臺灣板橋地方法院刑事判決              97年度訴字第1980號
公  訴  人  臺灣板橋地方法院檢察署檢察官
被      告  甲○○
                  （現於臺灣臺北監獄臺北分監另案執行中）
上列被告因違反毒品危害防制條例案件，經檢察官提起公訴（97
年度毒偵字第1450號），被告於本院準備程序進行中，就被訴犯
罪事實為有罪之陳述，本院告知簡式審判程序之旨，並聽取其與
公訴人之意見後，經合議庭裁定由受命法官獨任進行簡式審判程
序審理後，判決如下：
    主  文
甲○○施用第一級毒品，累犯，處有期徒刑捌月。扣案之第一級
毒品海洛因殘渣袋壹個，沒收銷燬之，扣案之注射針筒陸支、分
裝杓壹支及分裝袋貳大包，均沒收。
    事  實
一、甲○○之前科紀錄，茲略述如下：
(一)、前因妨害公務案件，經本院以95年度簡上字第199 號判決判
    處有期徒刑6 月，並得易科罰金確定，嗣於民國96年3 月27
    日因縮短刑期期滿執行完畢出監。
(二)、又曾因施用毒品案件，經本院以88年度毒聲字第6371號刑事
    裁定送勒戒處所觀察、勒戒後，認有繼續施用毒品之傾向，
    經本院以88年度毒聲字第6715號刑事裁定令入戒治處所施以
    強制戒治，嗣於89年4 月12日依本院89年度毒聲字第1853號
    刑事裁定停止戒治，所餘戒治期間付保護管束，而於同年11
    月1 日保護管束期滿執行完畢，且由臺灣板橋地方法院檢察
    署（下稱板橋地檢署）檢察官以89年度戒毒偵字第808 號為
    不起訴處分確定；復因施用毒品案件，除經本院以91年度毒
    聲字第3887號刑事裁定另入戒治處所施以強制戒治1 年，並
    於93年1 月10日執行完畢外，經本院以92年度訴字第1370號
    刑事判決判處有期徒刑8 月確定，另因竊盜案件，經本院以
    91年度板簡字第1733號判決判處有期徒刑6 月，並得易科罰
    金確定，而上開二罪刑經本院以93年度聲字第205 號刑事裁
    定定應執行有期徒刑1 年確定，嗣於93年12月28日因縮短刑
    期期滿執行完畢出監；再因施用毒品案件，經本院以96年度
    訴字第1673號刑事判決處有期徒刑8 月，嗣經上訴後，由臺
    灣高等法院以96年度上訴字第3769號刑事判決駁回上訴確定
    ，以及經本院以97年度訴字第444 號刑事判決處有期徒刑9
    月、7 月，並定應執行有期徒刑1 年確定（現在監接續執行
    前揭罪刑中）。
二、詎其仍不知悔改，猶於強制戒治執行完畢釋放後5 年內，基
    於施用第一級毒品海洛因之犯意，於97年1 月27日下午4 時
    許，在其位於臺北縣土城市○○路278 巷28弄12號6 樓住處
    ，以注射針筒注射靜脈之方式，施用海洛因；嗣於同日晚上
    9 時27分許，為警持本院所核發97年度聲搜字第429 號搜索
    票至上址執行搜索後查獲，並扣得海洛因殘渣袋1 個及其所
    有供施用毒品用之注射針筒6 支、分裝杓（起訴書誤載為「
    分裝勺」）1 支及分裝袋2 大包，且經採集其尿液送驗，結
    果呈海洛因代謝物之嗎啡陽性反應，始查知上情。
三、案經臺北縣政府警察局海山分局報告板橋地檢署檢察官偵查
    起訴。
    理  由
壹、程序方面：本件被告甲○○所犯係死刑、無期徒刑、最輕本
    刑3 年以上有期徒刑以外之罪，其於準備程序就前揭被訴事
    實為有罪之陳述，經法官告知簡式審判程序之旨，並聽取其
    與公訴人之意見後，本院認無不得或不宜改依簡式審判程序
    進行之處，爰依刑事訴訟法第273 條之1 第1 項、第284 條
    之1 之規定，由本院合議庭裁定本件由受命法官獨任進行簡
    式審判程序，合先敘明。
貳、實體方面：
一、上開事實，業據被告迭於警詢、偵訊及本院訊問時自白不諱
    ，且被告於前開時間採集之尿液經送驗，結果呈海洛因代謝
    物之嗎啡陽性反應乙節，此有台灣檢驗科技股份有限公司出
    具2008/02/19報告編號CH/2008/11209 之濫用藥物檢驗報告
    及臺北縣政府警察局海山分局毒品案件尿液檢體編號及姓名
    對照表各乙份（詳見偵查卷第27及44頁）在卷可稽；並有扣
    案之海洛因殘渣袋1 個及其所有供施用毒品之注射針筒6 支
    、分裝杓1 支及分裝袋2 大包可證。故被告之自白核與事實
    相符，應堪予採信。是本案事證已臻明確，被告犯行洵堪認
    定，應予依法論科。
二、論罪科刑部分：
(一)、按施用毒品經觀察、勒戒或強制戒治執行完畢釋放後，5 年
    內再施用毒品，應適用毒品危害防制條例第20條第1 、2 項
    之規定，同條例第23條第2 項定有明文。經查，被告前因施
    用毒品，經本院以88年度毒聲字第6371號刑事裁定送勒戒處
    所觀察、勒戒後，認有繼續施用毒品之傾向，經本院以88年
    度毒聲字第6715號刑事裁定令入戒治處所施以強制戒治，嗣
    於民國89年4 月12日依本院89年度毒聲字第1853號刑事裁定
    停止戒治，所餘戒治期間付保護管束，而於同年11月1 日保
    護管束期滿執行完畢，且由板橋地檢署檢察官以89年度戒毒
    偵字第808 號為不起訴處分確定；復因施用毒品案件，除經
    本院以91年度毒聲字第3887號刑事裁定另入戒治處所施以強
    制戒治1 年，並於93年1 月10日執行完畢外，經本院以92年
    度訴字第1370號刑事判決判處有期徒刑8 月確定，另因竊盜
    案件，經本院以91年度板簡字第1733號判決判處有期徒刑6
    月，並得易科罰金確定，而上開二罪刑經本院以93年度聲字
    第205 號刑事裁定定應執行有期徒刑1 年確定，嗣於93年12
    月28日因縮短刑期期滿執行完畢出監；再因施用毒品案件，
    經本院以96年度訴字第1673號刑事判決處有期徒刑8 月，嗣
    經上訴後，由臺灣高等法院以96年度上訴字第3769號刑事判
    決駁回上訴確定，以及經本院以97年度訴字第444 號刑事判
    決處有期徒刑9 月、7 月，並定應執行有期徒刑1 年確定（
    現在監接續執行前揭罪刑中）在案，此有臺灣高等法院被告
    前案紀錄表及上開不起訴處分書、判決書各乙份在卷可稽，
    是被告於強制戒治執行完畢釋放後5 年以內再施用毒品，則
    本件檢察官起訴被告施用第一級毒品，符合上開規定，合先
    敘明。
(二)、又按海洛因依毒品危害防制條例第2 條第2 項第1 款之規定
    ，係屬第一級毒品，故核被告所為，係犯毒品危害防制條例
    第10條第1 項之施用第一級毒品罪。又被告持有海洛因係供
    己施用，則其持有之低度行為，為施用毒品之高度行為所吸
    收，不另論罪。再查被告前因妨害公務案件，經本院以95年
    度簡上字第199 號判決判處有期徒刑6 月，並得易科罰金確
    定，嗣於96年3 月27日因縮短刑期期滿執行完畢出監在案，
    此有上開紀錄表可證，是其於受有期徒刑執行完畢後5 年內
    故意再犯有期徒刑以上之本罪，為累犯，應依刑法第47條第
    1 項之規定，加重其刑。
(三)、爰審酌被告前有多次施用毒品之犯行，仍不知悔悟，故態復
    萌，再次施用毒品，無視於毒品對於自身健康之戕害及國家
    對於杜絕毒品犯罪之禁令，惟審酌被告犯後坦承犯行，態度
    尚佳，及施用毒品者均具有相當程度之生理成癮性及心理依
    賴性，戒除不易，且犯罪心態與一般刑事犯罪之本質不同，
    非難性較低等一切情狀，量處如主文所示之刑，以資懲儆。
(四)、至扣案之海洛因殘渣袋1 個，業經被告供述明確，且包裝該
    海洛因之塑膠袋因毒品量微而難以析離，屬違禁物，不問是
    否屬於犯人與否，應依毒品危害防制條例第18條第1 項前段
    規定，併予宣告沒收銷燬之。另扣案之注射針筒6 支、分裝
    杓1 支及分裝袋2 大包，係被告所有並供其施用毒品之用乙
    節，業據被告供述明確，爰依刑法第38條第1 項第2 款之規
    定，均併予宣告沒收。
據上論斷，應依刑事訴訟法第273 條之1 第1 項、第299 條第1
項前段，毒品危害防制條例第10條第1 項、第18條第1 項前段，
刑法第11條前段、第47條第1 項、第38條第1 項第2 款，判決如
主文。
本案經檢察官彭聖斐到庭執行職務。
中    華    民    國    97    年    6    月     12    日
                  刑事第六庭法  官  饒金鳳
以上正本證明與原本無異。
如不服本判決，應於判決送達後10日內，向本院提出上訴書狀，
且上訴書狀應敘述具體理由，而上訴書狀未敘述上訴理由者，應
於上訴期間（即自收受判決書之翌日起算10日）屆滿後20日內補
提理由書。
                            書記官  王春森
中    華    民    國    97    年    6     月    12    日
附錄本案論罪科刑之法律條文：
毒品危害防制條例第10條第1 項：
施用第一級毒品者，處6 月以上5 年以下有期徒刑。


司法院資訊處製作；財團法人民間司法改革基金會備份。
